【裁判字號】    92,聲判,17
【裁判日期】    920312
【裁判案由】    聲請交付審判
【裁判全文】
臺灣高雄地方法院刑事裁定                          九十二年度聲判字第一七號
    聲  請  人
    即 告訴 人  丙○○
    代  理  人  李三賢律師
    被      告  甲○○
    被      告  乙○○
右列聲請人因告訴被告等妨害自由案件，不服台灣高等法院高雄分院檢察署檢察長駁
回再議之處分（九十一年度上聲議字第八九一號），聲請交付審判，本院裁定如左：
    主  文
聲請駁回。
    理  由
一、按告訴人不服上級法院檢察署檢察長或檢察總長認再議為無理由而駁回之處分者
    ，得於接受處分書後十日內委任律師提出理由狀，向該管第一審法院聲請交付審
    判；法院認為交付審判之聲請不合法或無理由者，應駁回之，刑事訴訟法第二百
    五十八條之一及第二百五十八條之三第二項前段分別定有明文。
二、本件聲請人即告訴人丙○○以被告等涉犯妨害自由等罪，向台灣高雄地方法院檢
    察署檢察官提出告訴，經該檢察署檢察官於民國九十一年十一月十五日以九十年
    度偵字第二三一一三號為不起訴處分後，聲請人不服，聲請再議，亦經台灣高等
    法院高雄分院檢察署檢察長於九十一年十二月三十日以九十一年度上聲議字第八
    九一號處分書以再議為無理由而駁回再議。
三、聲請交付審判意旨如附件刑事聲請交付審判狀所載。
四、經查：
  (一)被告乙○○與甲○○、及三名不詳年籍姓名之成年男子，共計五人，因認聲請人
    丙○○與被告乙○○之妻吉村真佐子有通姦行為，而於九十年七月二日下午六時
    三十分許，共同前往高雄縣鳥松鄉○○路十九號聲請人丙○○所經營之「松源企
    業行」，並被告等確自聲請人處取得聲請人所簽發票號ＤＣ0000000號、
    面額新台幣（下同）三百萬元、發票日九十年七月三日支票乙紙，及票號ＤＣ0
    000000號、ＤＣ0000000號、面額均為三十萬元，票號ＤＣ000
    0000號、面額四十萬元，發票日均為九十年十月三十一日等支票各乙紙，即
    金額共計四百萬元之支票四紙，且於九十年七月三日上午九時許，即由被告乙○○及甲○○帶同聲請人前往華南商業銀行東苓分行，先由聲請人辦理定期存款解
    約，轉存入甲存支票帳戶，而由被告乙○○持前開面額三百萬元之支票，以為提
    領現款等事實，業據被告乙○○與甲○○於警訊及偵查時供承不諱，核與聲請人
    於警訊及偵查時證述之情節大致相符，並有華南商業銀行東苓分行監視錄影帶翻
    拍照片六張、前開三百萬元之支票影本乙紙、及悔過書、和解書各乙紙等附卷可
    稽。是此部分事實，堪信為真實。
  (二)被告乙○○辯稱：聲請人與伊配偶吉村真佐子在日本等地通姦，伊配偶並將伊所
    有款項六百餘萬元交予聲請人在日本購買房屋，伊請同業甲○○調查，查得雙方
    來往書信等證據後，於九十年七月二日下午六時三十分許，與甲○○及其友人共
    同前去聲請人所經營之「松源企業行」找聲請人談判，聲請人見伊等出示書信等
    證據，知姦情敗露，遂要求和解，當日因伊父喪要作法事，乃先行離去，由甲○○繼續與聲請人商談，嗣伊接獲電話知談判已有結果，即於翌（三）日上午八時
    許再趕至上開處所與聲請人簽寫和解書，並與聲請人同至銀行領款等語。被告甲○○則以：伊受被告乙○○邀請帶同三名徵信社人員至聲請人住處，聲請人見徵
    信社人員所查得之證據，坦承與乙○○配偶之姦情，乙○○因父喪趕回作法事，
    由伊繼續與聲請人談判，聲請人自知有錯同意和解，約定翌（三）日上午八時許
    簽寫和解書，伊等即於凌晨離去，吃過宵夜後，即前往高雄市○○路與中華路「
    小百合ＫＴＶ」喝酒，因經理安排之小姐不合意即離去，而於九十年七月三日上
    午八時許，乙○○與告訴人簽妥和解書後，由告訴人駕車三人同至鳳山市○○路
    ○段永和豆漿店吃早餐，再前往銀行領款後，伊等即離去，伊等並未限制聲請人
    自由或強拍裸照等語置辯。
  (三)被告乙○○與吉村真佐子係屬夫妻關係，被告乙○○並贈與而移轉多筆不動產予
    其妻吉村真佐子，且聲請人與被告乙○○之配偶吉村真佐子確有超友誼之親蜜關
    係，此有戶口名簿、土地及建築改良物所有權狀、贈與所有權移轉契約書、台北
    市稅捐稽徵處房屋稅繳款書、贈與稅、土地增值稅繳款書、及聲請人與被告乙○○之妻吉村真佐子往來之書信及照片乙份在卷可按。復證人即「小百合ＫＴＶ」
    經理林凰敏於偵查時證稱：於九十年七月三日凌晨二時許，甲○○等共計約四人
    ，確有前來「小百合ＫＴＶ」消費，因他們對小姐很挑剔，店內的小姐被他們氣
    的氣喘病發作，並係因伊調小姐來店，造成伊也被扣錢，而伊係七月三日被扣錢
    的，所以記得清楚等語。經核與被告甲○○所辯：伊繼續與聲請人談判，聲請人
    自知有錯同意和解，約定於翌（三）日上午八時許簽寫和解書，伊等即於凌晨離
    去，吃過宵夜後，即前往高雄市○○路與中華路「小百合ＫＴＶ」喝酒消費等語
    相符。足見被告甲○○等人於九十年七月三日凌晨即離開聲請人所經營之「松源
    企業行」，並非自九十年七月二日下午六時三十分許起，至九十年七月三日上午
    止，均在告訴人所經營之「松源企業行」內乙節，堪以認定。又證人即華南銀行
    東苓分行櫃台承辦人員毛謝梅蘭於偵查時證稱：「當天早上九點鐘（告訴人）到
    我櫃台前拿資料給我，說要解約，我問他為什麼，他說要用到，當時他態度平靜
    沒有笑容，感覺有一點累累的」、「我覺得跟平常提款沒有二樣，要不是丙○○
    有告訴我，要我作證，我已忘了這件事」等語。從而，苟如聲請人所言，其係遭
    被告等控制行動，並以加害生命、身體、及強拍裸照之事恐嚇，不得已始簽立該
    悔過書及和解書，並交付前開支票四紙，且在被告挾持下前往銀行取款，惟如前
    所述，被告等於九十年七月三日凌晨即均已離去，並約定於是（三）日上午八時
    許見面，一同前去銀行，則聲請人於被告等離去之期間，豈會均未報警處理，並
    依約與被告等見面？且苟如聲請人所言，其行動自由均遭被告等控制，然於聲請
    人與被告乙○○及甲○○一同前往銀行取款時，銀行內有駐警或保全人員，並有
    相當程度之保全設施，是聲請人豈會僅因被告等自稱在皮包內攜有槍械，而於銀
    行領款時，未向外界求援，亦未採取任何措施？並參以聲請人領款當時態度從容
    ，並無異狀等情以觀。足見聲請人在銀行領款時，其行動自由並未遭限制。又參
    以聲請人指稱：當時一名較瘦小者稱：「你的車子還值九十多萬元」，伊在生命
    受威脅之情況下，哀求稱：「車子不行，我開一百萬元十月底的支票給你們」等
    語；準此，被告等苟以妨害自由及恐嚇等方式，致使聲請人簽發前開四紙支票，
    被告等理應不會使聲請人簽發三個多月後始屆期之遠期支票，而自陷於聲請人可
    能報警處理之不利地位，且焉會僅因聲請人哀求，即未迫使聲請人交車，以為變
    賣，而改接受發票日為九十年十月三十一日金額共計一百萬元之支票三紙？復聲
    請人即遭被告等挾持、強拍裸照及恐嚇等，直至隔（三）日上午九時多許，於被
    告等領得三百萬元之款項後，始重獲自由，則聲請人身心及財物即受有如此嚴重
    之損失，理應於重獲行動自由後，立即報警處理，以利追回損失之款項，焉會直
    至九十年九月五日，即事隔二個多月後，始提起本件告訴？實與常情有違。且聲
    請人所提出之遭被告等強拍裸照之底片，經送請內政部警政署刑事警察局鑑定結
    果：所送之底片經本局軟片沖洗機處理後，並未發現任何影像等情，有該局九十
    一年九月十九日刑鑑字第○九一○二四七○七六號函附卷可按。是無法據此證明
    被告等確有強拍聲請人裸照之情事。
  (四)證人即聲請人之友人洪陳淑玲於偵查時證述：伊約聲請人去游泳，聲請人失約，
    並因聲請人有高血壓，伊怕他出事，所以於九十年七月二日晚上打手機及公司電
    話多通找聲請人，但均不通，直至翌（三）日上午九時許，始找到聲請人，聲請
    人有告訴伊他被綁架等語。準此，證人洪陳淑玲既未親見聲請人遭被告等限制自
    由等情事，僅係事後由聲請人告知，應屬傳聞證據，是尚難據此即為被告等不利
    之認定。又證人即聲請人公司員工黃銘峰於偵查時證稱：伊係受僱於聲請人，家
    住在公司斜對面，通常聲請人並不住在公司，於九十年七月二日晚上，公司整晚
    都有開燈，但伊見聲請人的車在那裡，所以沒有過去看，而於九十年七月三日上
    午七時三十分許，伊到公司上班時，看到桌上留有吃的東西，燈未熄滅門也未關
    ，公司的二條電話線都被拔掉，是用力拉的，當時並未見聲請人，直至九十年七
    月四日，伊才看到聲請人，但他並未告訴伊何事等語。惟聲請人於九十一年八月
    十六日偵查時證陳：「（問：他們有無破壞你的東西？）沒有，因為我很配合」
    等語。是證人黃銘峰之證詞顯與事實不符，自難採信。
  (五)綜據上述事證以觀，被告乙○○與甲○○、及三名不詳年籍姓名之成年男子，共
    計五人，因認聲請人與被告乙○○之妻吉村真佐子有通姦行為，而於九十年七月
    二日下午六時三十分許，共同前往高雄縣鳥松鄉○○路十九號聲請人所經營之「
    松源企業行」，與聲請人理論此事，經被告等提出相關事證後，聲請人於自由意
    識下同意和解，並書立悔過書，因被告乙○○父喪作法事而先行離開，而由被告
    甲○○等人與聲請人商談和解之事，經雙方達成共識，並約定於翌（三）日上午
    八時許簽寫和解書，被告甲○○即以電話聯絡被告乙○○，並被告甲○○等人於
    九十年七月三日凌晨即先行離去，後於九十年七月三日上午八時許，被告等人依
    約前來，並帶同聲請人前往華南商業銀行東苓分行領取上開三百萬元之票款等情
    ，應堪認定。從而，在無其他證據足資佐證之情形下，尚難僅據聲請人片面、且
    與事實不符之指述，即為被告等不利之認定。
五、綜上所述，本件聲請人於接受上揭處分書後十日內即委任李三賢律師以聲請理由
    狀向本院聲請交付審判，然台灣高等法院高雄分院檢察署檢察長維持台灣高雄地
    方法院檢察署檢察官九十年度偵字第二三一一三號為不起訴處分認被告等無妨害
    自由等犯行，經核並無不符，是依首開法條之規定，本件聲請人所為交付審判之
    聲請無理由，依法應予駁回。
六、依刑事訴訟法第二百五十八條之三第二項前段，裁定如主文。
中      華      民      國      九十二    年      三    月      十二    日
                                臺灣高雄地方法院刑事第六庭
                                    審判長法  官  李政庭
                                          法  官  李怡諄
                                          法  官  洪榮家
右正本證明與原本無異。
不得抗告。
            書記官  陳寰瑛
中      華      民      國      九十二    年      三    月      十二    日


司法院資訊處製作；財團法人民間司法改革基金會備份。
